【裁判字號】    98,抗,367
【裁判日期】    980309
【裁判案由】    停止執行
【裁判全文】
臺灣高等法院民事裁定                   98年度抗字第367號
抗  告  人  丙○○○
代  理  人  羅廷祥律師
上列抗告人因與相對人乙○○、甲○○等人聲請停止執行事件，
對於中華民國98年1月15日臺灣板橋地方法院98年度聲字第42號
所為裁定提起抗告，本院裁定如下：
    主  文
抗告駁回。
抗告程序費用由抗告人負擔。
    理  由
一、相對人於原法院聲請意旨略以：伊與抗告人間原法院97年度
    執字第102407號強制執行事件（下稱系爭執行事件），伊已
    提起債務人異議之訴，爰依強制執行法第18條第2項規定，
    聲請准許停止執行等語。
二、原法院以：相對人之聲請核與強制執行法第18條第2項規定
    相當，准供擔保新臺幣（下同）2,267,265元後，系爭執行
    事件之強制執行程序，於原法院98年度訴字第79號債務人異
    議之訴事件判決確定前，應暫予停止。
三、抗告意旨略以：強制執行法第18條第2項係規定「得為停止
    強制執行之裁定」，並非「應為停止強制執行之裁定」，故
    聲請人之聲請雖已合於法定事由，但依其所提資料形式上判
    斷即可認其欠缺正當性及必要性者，縱其所主張者為實體事
    項，審理停止執行聲請之法院仍應認其聲請顯無理由而予裁
    定駁回之，其裁量權之行使始謂適當，庶幾無違乎當事人行
    使權利、履行義務應遵守之誠信原則。本件相對人在原法院
    聲請本件停止執行，欠缺正當性及必要性，原法院裁定准其
    請求，實為裁量權行使之不當，而有侵害抗告人權益之情事
    ，故請將原裁定廢棄，駁回相對人在原法院之聲請云云。
四、按強制執行程序開始後，除法律另有規定外，不停止強制執
    行；有回復原狀之聲請或提起異議之訴，或對於和解為繼續
    審判之請求，或提起宣告調解無效之訴、撤銷調解之訴，或
    對於許可強制執行之裁定提起抗告時，法院因必要情形或依
    聲請定相當並確實之擔保，得為停止強制執行之裁定，強制
    執行法第18條定有明文。依此規定，只須當事人提起異議之
    訴，在該異議之訴確定前，法院如認有必要，得依職權為停
    止執行之裁定；其在當事人願供擔保，聲請停止強制執行時
    ，法院亦非不得依其聲請，定相當並確實之擔保，為停止強
    制執行之裁定。至該異議之訴實體上有無理由，則非法院於
    裁定停止強制執行時應予審酌之事項（最高法院93年台抗字
    第723號裁定意旨參照）。
五、經查：
    (一)本件抗告人執原法院96年度訴字第1581號確定民事判決為
      執行名義，聲請強制執行該判決主文第1項所載即相對人
      乙○○應將坐落台北縣新莊市○○段第376地號土地上如
      附圖編號376-A所示，面積36.88平方公尺之鐵皮屋，及編
      號376-B所示，面積22.01平方公尺之雨棚拆除，並將該部
      分土地返還抗告人，經原法院97年度執字第102407號受理
      後，並於民國（下同）97年11月26日核發執行命令，命相
      對人自動履行，而相對人於98年1月15日向原法院提起債
      務人異議之訴，由原法院98年度重訴字第79號審理中等情
      ，業經原法院依職權調閱上開卷宗，查核屬實，並有系爭
      強制執行事件之上開執行命令及前揭訴訟事件卷面影本各
      1份附卷可稽（見原審卷第15頁、本院卷第37頁）。從而
      ，相對人向原法院以其已提起債務人異議之訴，聲請原法
      院為停止強制執行之裁定，既係依強制執行法第18條第2
      項規定為之，抗告人主張相對人前開聲請係權利濫用云云
      ，即非可採。
    (二)又相對人提起之上開債務人異議之訴於實體上有無理由，
      尚非原法院於裁定停止強制執行時應予審酌之事項，已如
      前述；且原法院已命相對人供擔保2,267,265元，而相對
      人亦已向原法院提存所提存前開金額，有相對人提出之提
      存書影本1份在卷可憑（見本院卷第35頁），依民事訴訟
      法第106條準用第103條第1項規定，抗告人就上開之提存
      物，與質權人有同一之權利。從而，抗告人主張相對人聲
      請本件停止執行，欠缺正當性及必要性，原法院裁定准其
      請求，實為裁量權行使之不當，而有侵害抗告人權益之情
      事云云，亦非可採。
    (三)綜上所述，原法院以相對人已於98年1月15日提起債務人
      異議之訴，繫屬於原法院98年度重訴字第79號審理中，並
      核定相對人供擔保金額2,267,265元後，系爭執行事件應
      暫予停止，核無不合。抗告意旨指摘原裁定不當，聲明廢
      棄，為無理由，應予駁回。
六、據上論結，本件抗告為無理由，爰裁定如主文。
中    華    民    國    98    年    3     月    9     日
                    民事第十四庭
                        審判長法  官  張  蘭
                              法  官  鄭純惠
                              法  官  邱瑞祥
正本係照原本作成。
本裁定除以適用法規顯有錯誤為理由外，不得再抗告。如提起再
抗告，應於收受後10日內委任律師為代理人向本院提出再抗告狀
。並繳納再抗告費新台幣１千元。
中    華    民    國    98    年    3     月    11    日
                              書記官  明祖星


司法院資訊處製作；財團法人民間司法改革基金會備份。
